Murielle Mobou Tachago

Développeuse logicielle - Résidente permanente du Canada

Informations personnelles

Nom

Murielle Mobou Tachago

Adresse e-mail

moboutachago@yahoo.fr

Numéro de téléphone

825-747-5559

Langues

Français - Langue natale Anglais - Niveau C1

Centres d'intérêt

Tennis Dessin Lecture

Profil

Avec **3** ans d'expérience en développement informatique, je suis une développeuse passionnée, alliant compétences techniques et créativité pour concevoir des solutions novatrices. Mon engagement à perfectionner mes compétences et à résoudre des défis complexes me positionne comme une professionnelle déterminée, prête à contribuer au succès de projets ambitieux.

Compétences

Langages: java, C++, C#, Python

Dévelopment web: HTML 5, CSS 3, JavaScript, TypeScript

Bases de données : MySQL, Postgre SQL

Systèmes d'exploitation : Windows, Linux(Basics), Ubuntu

Frameworks: Angular, Material, hibernate, Spring Boot, VueJS, Bootstrap

Testeurs d'API: Postman, Swagger, SoapUI

Logiciels: VS code, Visual studio, Jira, Gitlab, Bitbucket

Protocoles: TCP/IP, UDP, VLAN, DHCP, SSH, WLAN, Ethernet

Expérience professionnelle

Développeuse fullstack

de mars 2023 à févr. 2024

Orange Business, Toulouse

Mission : Refonte de l'application de suivi de demandes RH, **ClickRH Equipe scrum de 5 développeurs**

- Etudier et définir, la conception technique des fonctionnalités à réaliser.
- Implémenter les fonctionnalités conçues
- Réaliser les tests et la documentation technique associée
- Participation aux revues de code, revues de conception
- CI/CD pipelines
- API Rest

Technologies: Angular, Material, Typescript, MySQL, Html 5, CSS 3, Java EE, Spring Boot, Docker, Vs code, Intellij, Gitlab, JIRA, Confluence, Gradle, hibernate

Développeuse logicielle

de mai 2022 à août 2022

Matrox, Dorval

Mission : Developpement de logiciels pour les produits vidéos

Equipe scrum de 7 développeurs

- Maintenir et améliorer la qualité du code existant
- Réaliser les tests sur Windows et Linux
- Participer aux rétrospectives, daily, sprint planning
- Programmation orientée objet

Technologies: C++, JavaFX, GitExtensions, Windows, Linux, Scene Builder, JIRA, Media Info, TopologyBuilder, Visual studio

Développeuse fullstack

de oct. 2020 à juin 2021

Pharmagest Interactive, Villers-Lès-Nancy

Mission : Création d'un tableau de bord montrant la qualité des applications **Equipe de 3 développeurs**

- Etudier et définir la conception technique des fonctionnalités à réaliser.
- Implémenter les fonctionnalités conçues
- Réaliser les tests unitaires et la documentation technique associée
- API Rest

Technologies:

J2EE, Angular, Bootstrap, Spring Boot, VS code, Docker, Postman, Postgre SQL, IntelliJ, Typescript, Gradle, Hibernate, jenkins, Sonarqube

Projets scholaires

Site web de gestion de rendez-vous médicaux

de déc. 2022 à févr. 2023

Polytech Nancy

Equipe de 2 étudiants

- Création de diagrammes UML, Pages de l'application
- API Rest
- Basic Auth

Technologies:

Java, Angular, SpringBoot, VS code, Docker, Postman, Swagger, Postgre SQL, IntelliJ, Typescript, Gradle, hibernate

Configuration de réseaux

de janv. 2023 à févr. 2023

Polytech Nancy

Equipe de 4 étudiants

- Configuration avancée de routeurs, switch cisco
- Analyse des protocoles
- Configuration des ACL(Acces-list)

Outils:

Switch cisco, routeur cisco, Packet Tracert, Wireshark

Application Deskop de e-commerce

de sept. 2022 à déc. 2022

de sept. 2020 à févr. 2023

Polytech Nancy

Équipe de 4 étudiants

- Création de digramme UML pour la réalisation du projet
- Création d'API

Technologies:

C#, Angular, ASP .Net, VS code, Docker, Postman, Swagger, Postgre SQL, Visual studio, Typescript, Gradle, hibernate, jenkins, Material

Formation

Diplôme d'ingénieure en systèmes d'information et réseaux

Polytech Nancy, Nancy, France

Baccalauréat en informatique (Année de août 2021 à avr. 2022 d'échange)

UQAC, Chicoutimi, Canada